nl: Camera's en optiek > Optische en camera-accessoires > Cameralenzen en videocameralenzen: Cameralenzen; Lenzen voor bewakingscamera's; Videocameralenzen
it: Fotocamere/dispositivi ottici > Accessori ottici/fotocamere > Obiettivi ottici per fotocamere e videocamere: Obiettivi per fotocamera; Lenti telecamere di controllo; Lenti per videocamere
th: กล้องและออปติก > อุปกรณ์กล้องและออปติก > เลนส์กล้องและกล้องวิดีโอ: เลนส์กล้อง; เลนส์กล้องวงจรปิด; เลนส์กล้องวิดีโอ
en: Cameras & Optics > Camera & Optic Accessories > Camera & Video Camera Lenses: Camera Lenses; Surveillance Camera Lenses; Video Camera Lenses
da: Kameraer og optik > Kamera og optik – tilbehør > Kamera og optik – objektiver: Kameraobjektiver; Overvågningskameraobjektiver; Videokameraobjektiver
nb: Kameraer og optikk > Tilbehør for kameraer og optikk > Kameraobjektiver for foto og video: Kameraobjektiver; Overvåkningskameraobjektiver; Videokameraobjektiver
tr: Kameralar ve Optik Malzemeler > Kamera ve Optik Aksesuarları > Fotoğraf Makinesi ve Kamera Lensleri: Kamera Lensleri; Güvenlik Kamerası Lensleri; Video Kamera Lensleri
lt-LT: Fotoaparatai ir optika > Fotoaparatų ir optikos priedai > Fotoaparatų ir vaizdo kamerų objektyvai: Fotoaparatų objektyvai; Stebėjimo kamerų objektyvai; Vaizdo kamerų objektyvai
de: Kameras & Optik > Kamera- & Optisches Zubehör > Kamera- & Video-Objektive: Kameraobjektive; Objektive für Überwachungskameras; Videokamera-Objektive
sv: Kameror och optik > Tillbehör till kamera och optik > Objektiv till kameror och videokameror: Kameralinser; Linser för övervakningskameror; Videokameralinser
zh-CN: 相机与光学器件 > 相机与光学器件配件 > 相机/摄像机镜头: 相机镜头; 监控摄像机镜头; 摄影机镜头
pt-BR: Câmeras e óptica > Câmera e acessórios ópticos > Lentes para câmeras e lentes ópticas: Lentes de câmera; Lentes para câmera de vigilância; Lentes para câmera de vídeo
pl: Aparaty, kamery i przyrządy optyczne > Akcesoria do aparatów, kamer i przyrządów optycznych > Obiektywy do aparatów i kamer: Obiektywy do aparatów; Obiektywy do kamer przemysłowych; Obiektywy do kamer wideo
vi: Máy ảnh & Quang học > Phụ kiện camera và ống kính > Ống kính máy ảnh & máy quay: Ống kính máy ảnh; Ống kính camera giám sát; Ống kính camera ghi hình
cs: Foto, video a optika > Fotoaparáty, kamery a optika – příslušenství > Objektivy pro fotoaparáty a videokamery: Objektivy fotoaparátů; Objektivy do bezpečnostních kamer; Objektivy do videokamer
zh-TW: 相機和光學元件 > 相機和光學配件 > 相機/攝影機鏡頭: 相機鏡頭; 監視攝影鏡頭; 攝影鏡頭
sl-SI: Fotoaparati in optika > Dodatki za fotoaparate in optiko > Objektivi za fotoaparate in videokamere: Objektivi za fotoaparate; Objektivi za nadzorne kamere; Objektivi za videokamere
hr-HR: Fotoaparati i optika > Dodaci za fotoaparate i optiku > Objektivi za fotoaparate i videokamere: Objektivi za fotoaparate; Objektivi za nadzorne kamere; Objektivi za videokamere
ko: 카메라/광학 기기 > 카메라/광학 기기 부대용품 > 카메라/비디오 카메라 렌즈: 카메라 렌즈; 감시 카메라 렌즈; 비디오 카메라 렌즈
el: Κάμερες & οπτικά συστήματα > Αξεσουάρ κάμερας & οπτικών συστημάτων > Φακοί κάμερας & βιντεοκάμερας: Φακοί κάμερας; Φακοί κάμερας παρακολούθησης; Φακοί βιντεοκάμερας
bg-BG: Фотоапарати и оптика > Аксесоари за фотоапарати и оптика > Обективи за фотоапарати и видеокамери: Обективи за фотоапарати; Обективи на камери за наблюдение; Обективи за видеокамери
pt-PT: Câmaras e ótica > Acessórios de câmara e ótica > Câmara e lentes de câmara de vídeo: Lentes de câmara; Lentes de câmara de vigilância; Lentes de câmara de vídeo
ro-RO: Aparate foto și componente optice > Accesorii pentru aparate foto și componente optice > Obiective pentru aparate foto și camere video: Obiective aparate foto; Obiective camere de supraveghere; Obiective pentru camere video
hu: Fényképezőgépek és optikák > Fényképezőgép- és optikai kiegészítők > Fényképezőgép- és videokamera-lencsék: Fényképezőgép-lencsék; Megfigyelőkamera-lencsék; Videokamera-lencsék
sk-SK: Fotoaparáty a optické zariadenia > Príslušenstvo pre fotoaparáty a optické zariadenia > Objektívy pre fotoaparáty a videokamery: Objektív fotoaparátu; Objektívy skrytých kamier; Objektívy pre videokamery
fr: Appareils photo, caméras et instruments d’optique > Accessoires pour appareils photo, caméras et instruments d’optique > Objectifs d’appareils photo et de caméras: Objectifs d’appareil photo; Objectifs de caméra de surveillance; Objectifs de caméra
ru: Камеры и оптика > Аксессуары для камер и другой оптики > Объективы для фотоаппаратов и видеокамер: Объективы для фотоаппаратов; Объективы для камер видеонаблюдения; Объективы для видеокамер
fi: Kamerat ja optiikka > Korut ja asusteet > Kameran ja videokameran linssit: Kameran linssit; Valvontakameran linssit; Videokameran linssit
ja: カメラ・光学機器 > カメラ・光学機器アクセサリー > カメラ・光学機器用レンズ: カメラレンズ; 監視カメラレンズ; ビデオカメラレンズ
es: Cámaras y ópticas > Accesorios ópticos y de cámara > Objetivos para cámaras y videocámaras: Objetivos para cámaras; Objetivos para cámaras de vigilancia; Objetivos para cámaras de vídeo